【裁判字號】    95,台上,3522
【裁判日期】    950629
【裁判案由】    偽造有價證券
【裁判全文】
最高法院刑事判決            九十五年度台上字第三五二二號
    上 訴 人  甲○○
                      樓之1
                      （另案在台灣台南監獄台南分監執行）
上列上訴人因偽造有價證券案件，不服台灣高等法院中華民國九
十五年四月十八日第二審更審判決（九十五年度上更(一)字第六八
號，起訴案號：台灣桃園地方法院檢察署九十二年度偵緝字第一
一七四號），提起上訴，本院判決如下：
    主  文
上訴駁回。
    理  由
按刑事訴訟法第三百七十七條規定：上訴於第三審法院，非以判
決違背法令為理由，不得為之；是提起第三審上訴，應以原判決
違背法令為理由，係屬法定要件。如果上訴理由狀並未依據卷內
訴訟資料具體指摘原判決不適用何種法則或如何適用不當，或所
指摘原判決違法情事，顯與法律規定得為第三審上訴理由之違法
情形不相適合時，均應認其上訴為違背法律上之程式，予以駁回
。本件原判決撤銷第一審之科刑判決，改判仍依牽連犯關係，從
一重論處上訴人甲○○共同意圖供行使之用，而偽造有價證券罪
，累犯，處有期徒刑年陸月，已詳認定犯罪事實之依據及憑
以認定之理由，並對上訴人否認偽造本件系爭本票發票日期之辯
詞，如何不足採信，亦已依據卷內資料予以指駁及說明；從形式
上觀察，原判決並無違背法令情形。上訴意旨謂：上訴人僅在系
爭本票上，偽填發票人及面額，並未填寫發票日，該本票尚屬無
效票據，無以成立偽造有價證券罪；況該本票上發票日期欄所填
之阿拉伯數字，經第一審法院送請法務部調查局鑑定，該局認發
票日期欄所載之少量阿拉伯數字，其筆劃線條簡單，不易表現出
書寫者之筆跡特性，致無法鑑定等情；原審竟自為認定，但就該
等阿拉伯數字中之「８」字，顯與上訴人書寫之習慣不同一節，
原審未作任何審酌，復未說明此項有利於上訴人之證據，何以不
足採取，遽入上訴人於罪，洵有未洽，請求撤銷原判決發回原審
更為適法之判決等語。但查，系爭本票之發票人、面額及發票日
，均為上訴人所偽填，原判決理由二已說明其調查審認之結果，
核屬事實審法院取捨證據職權之適法行使，尚無違經驗法則及論
理法則，不能任指為違法。況上訴人於第一審法院經審判長訊以
：「提示本票影本，票面上的姓名、日期、金額、地址，是你填
載的？」亦答以：「只有日期是當鋪的人寫的，其他都是我寫的
，當時他們說日期由他們填，因為這涉及到利息的起算，我就說
：好，由你們自己填」等語（見一審卷第二宗第一二九頁），可
見上訴人顯有偽造該本票至發票完成階段之犯意及假手他人完成
偽造有價證券之犯行，設使該本票發票日期欄確由經營金車當鋪
之店長張晉誠所填寫，亦無解上訴人刑責；原判決就此部分已於
理由二詳為調查論斷與說明，上訴人再事爭執，殊非適法之第三
審上訴理由。又上訴人就牽連所犯之行使變造準私文書、行使偽
造私文書、行使偽造公文書部分，並未敘述任何理由具體指摘原
判決關於該等部分究有如何違背法令情形，核與法定上訴第三審
之形式要件不符，其牽連所犯之偽造有價證券、行使變造準私文
書、行使偽造私文書及行使偽造公文書部分之上訴，均違背法律
上之程式，應併予駁回。又裁判上一罪案件之一部分，得提起第
三審上訴者，其不得上訴第三審部分，依審判不可分原則，第三
審法院亦應併予審判，但以得上訴部分之上訴合法為前提。本件
得上訴之偽造有價證券、行使變造準私文書、行使偽造私文書及
行使偽造公文書部分，其上訴為不合法，本院由程序上予以駁回
，對於與之亦有牽連關係之詐欺取財、行使偽造特種文書二部分
，自無從適用審判不可分原則，併為實體上審判；該二部分分別
屬刑事訴訟法第三百七十六條第四款、第一款之案件，為不得上
訴第三審法院之案件，其等上訴不合法，亦應併予駁回。又本院
為法律審，上訴人請求將系爭本票再送請鑑定機關作筆跡鑑定，
無從調查審酌，附為明。
據上論結，應依刑事訴訟法第三百九十五條前段，判決如主文。
中    華    民    國  九十五  年    六    月  二十九  日
                      最高法院刑事第十二庭
                          審判長法官  林  永  茂
                                法官  洪  文  章
                                法官  蘇  振  堂
                                法官  蕭  仰  歸
                                法官  何  菁  莪
      本件正本證明與原本無異
                                      書  記  官
中    華    民    國  九十五  年    七    月    三    日
                                                      Ｋ


司法院資訊處製作；財團法人民間司法改革基金會備份。
